【裁判字號】    99,審訴,4220
【裁判日期】    991228
【裁判案由】    毒品危害防制條例
【裁判全文】
臺灣高雄地方法院刑事判決            99年度審訴字第4220號
公  訴  人  臺灣高雄地方法院檢察署檢察官
被      告  孫意
上列被告因毒品危害防制條例案件，經檢察官提起公訴（99年度
毒偵字第5995、6291號），本院合議庭裁定由受命法官獨任進行
簡式審判程序，判決如下：
    主  文
孫意卿施用第一級毒品，共貳罪，均累犯，各處有期徒刑捌月。
應執行有期徒刑壹年貳月。
    事  實
一、孫意卿前因施用毒品案件，經本院裁定送觀察勒戒後，認有
    繼續施用毒品之傾向，再裁定令入戒治處所施以強制戒治，
    嗣因強制戒治已滿6 月，經臺灣高雄戒治所評定戒治處遇成
    效合格，無繼續強制戒治之必要後，經臺灣高雄地方法院檢
    察署檢察官以98年度戒毒偵字第117 號為不起訴處分，並於
    民國98年3 月25日自臺灣高雄戒治所執行完畢釋放。另因竊
    盜等案件，經本院以97年度易字第581 號判決，各判處有期
    徒刑4 月，應執行有期徒刑7 月確定，於98年10月20日縮刑
    期滿執行完畢（構成累犯）。詎孫意卿仍未戒絕毒癮，竟分
    別基於施用第一級毒品海洛因之犯意，分別為下列行為：
  (一)於99年7 月7 日晚上某時許，在其位於高雄市旗津區○○○
    路151 之25附1 號住處內，以將第一級毒品海洛因置入針筒
    內，摻水稀釋後注射靜脈血管之方式，施用第一級毒品海洛
    因1 次。嗣於99年7 月8 日晚上7 時58分許，因孫意卿為列
    管毒品調驗人口，經通知至警局採尿送驗結果呈可待因、嗎
    啡陽性反應，始悉上情。
  (二)又於99年8 月18日下午2 時許，在上開住處內，以相同方式
    ，施用第一級毒品海洛因1 次。嗣因另涉竊盜案件為警查獲
    ，經徵得其同意採集尿液送驗，結果呈嗎啡、可待因陽性反
    應，始悉上情。
二、案經高雄市政府警察局鼓山分局報告臺灣高雄地方法院檢察
    署檢察官偵查起訴。
    理  由
一、程序部分：
    本件被告孫意卿所犯均為死刑、無期徒刑或最輕本刑為3 年
    以上有期徒刑以外之罪，其於準備程序中就被訴事實為有罪
    之陳述，經告知簡式審判程序之旨，並聽取公訴人及被告之
    意見後，依刑事訴訟法第273 條之1 第1 項規定，裁定由受
    命法官獨任進行簡式審判程序，合先敘明。
二、認定犯罪事實所憑之證據及理由：
    訊據被告孫意卿對於上揭先後施用第一級毒品海洛因2 次之
    事實，於本院審理時均供承不諱，而被告先後2次 所採之尿
    液檢體，均送高雄市立凱旋醫院以酵素免疫分析法及氣相層
    析質譜法檢驗結果，確呈現可待因、嗎啡陽性反應，此有高
    雄市立凱旋醫院99年8 月19日濫用藥物尿液檢驗報告及列管
    毒品人口尿液檢體採集送驗紀錄表（檢體編號：VＺ00000000
    000 號）、高雄市立凱旋醫院99年10月3 日濫用藥物尿液檢
    驗報告及高雄市政府警察局鼓山分局99年查獲毒品案件嫌疑
    人尿液代碼- 姓名對照登記表（代碼：E99357號）各1 份附
    卷可稽，是被告之自白核與事實相符，應堪採信。本案事證
    明確，被告上開施用第一級毒品2 次之犯行，均堪認定。
三、論罪科刑：
  (一)按觀察、勒戒或強制戒治執行完畢釋放後，5 年內再犯毒品
    危害防制條例第10條施用毒品之罪者，應依法追訴，毒品危
    害防制條例第23條第2 項定有明文。本件被告前經本院裁定
    送強制戒治，嗣於98年3 月25日執行完畢釋放乙節，有臺灣
    高等法院被告前案紀錄表1 份在卷可參，是被告於強制戒治
    執行完畢釋放後，5 年內再犯本件施用第一級毒品罪行，依
    前開法條之規定，應依法追訴，本院就被告本件施用毒品犯
    行，自得依法論罪科刑。
  (二)按海洛因係屬毒品危害防制條例第2 條第2 項第1 款所稱之
    第一級毒品，依法不得施用。核被告孫意卿所為，均係犯毒
    品危害防制條例第10條第1 項之施用第一級毒品罪。被告先
    後2 次持有第一級毒品後進而施用，其施用前持有之低度行
    為均應為施用之高度行為所吸收，故均不另論其持有毒品罪
    。被告所犯上開施用第一級毒品之2 罪間，犯意各別，應予
    分論併罰。又被告有如事實欄所載徒刑之宣告及執行完畢情
    形，有臺灣高等法院被告前案紀錄表1 份在卷可稽，其於前
    開有期徒刑執行完畢後5 年內，故意再犯本件有期徒刑以上
    之2 罪，均應依刑法第47條第1 項之規定論以累犯，在各施
    用第一毒品罪刑項下加重其刑。爰審酌被告前已因施用毒品
    案件經強制戒治，猶未徹底戒除毒癮，本不宜寬貸，惟念其
    犯後坦承犯行，併考量施用毒品乃自戕一己之身體健康，並
    具有病患性人格之特質，其行為本身對社會所造成之危害並
    非直接、鉅大等一切情狀，分別量處如主文所示之刑，並定
    應執行之刑，以資懲儆。
據上論斷，應依刑事訴訟法第273 條之1 第1 項、第284 條之1
、第299 條第1 項前段，毒品危害防制條例第10條第1 項，刑法
第11條前段、第47條第1 項、第51條第5 款，判決如主文。
本案經檢察官李怡增到庭執行職務。
中    華    民    國    99    年    12    月    28    日
                  刑事第十庭    法  官  王  琁
以上正本證明與原本無異。
如不服本判決應於收受本判決後10日內向本院提出上訴書狀，並
應敘述具體理由，如未敘述上訴理由者，應於上訴期間屆滿後20
日內補提理由書狀於本院（均須按他造當事人之人數附繕本）「
切勿逕送上級法院」。
中    華    民    國    99    年    12    月    28    日
                                書記官  王淑娟

司法院資訊處製作；財團法人民間司法改革基金會備份。
